【裁判字號】    89,上訴,1141
【裁判日期】    890501
【裁判案由】    毒品危害防制條例
【裁判全文】
臺灣高等法院臺中分院刑事判決                  八十九年度上訴字第一一四一號
    上  訴  人
    即  被  告  乙○○
右上訴人因毒品危害防制條例案件，不服台灣彰化地方法院八十九年度訴字第二七二
號中華民國八十九年五月一日第一審判決（起訴案號：台灣彰化地方法院檢察署年度
偵字第八十九年度毒偵字第一七一、五五二、七八四號、八十九年度毒偵緝字第一０
二、一０三號；移送併辦案號：八十九年度毒偵字第一九九四、四四七三號），提起
上訴，本院判決如左：
      主  文
原判決關於連續施用第一級毒品及定應行刑部分撤銷。
乙○○連續施用第一級毒品，累犯，處有期徒刑壹年肆月，扣案驗餘之海洛因壹小包
（原淨重零點壹肆公克，包裝重零點貳玖公克）併該包裝之塑膠袋壹個，均沒收銷燬
之，斜口吸管壹支，沒收。
其他上訴駁回。
乙○○撤銷改判部分所處之有期徒刑壹年肆月，與上訴駁回連續施用第二級毒品罪所
處之有期徒刑捌月。應執行有期徒刑壹年拾月。
        事  實
一、乙○○前於民國（下同）八十四年間，因犯違反槍砲彈藥刀械管制條例罪案件，
    經本院判處有期徒刑二月確定，於八十五年十月二十九日執行完畢；再於八十五
    年間因犯違反麻醉藥品管理條例罪案件，經法院判處有期徒刑二月確定，於八十
    六年十月九日執行完畢；於八十六年八月間因違反麻醉藥品管理條例罪及偽造文
    書罪等案件，經法院分別判處有期徒刑五月及三月，定應執行刑六月確定，於八
    十七年十二月二十四日執行完畢。其後，復犯施用毒品案件，經台灣彰化地方法
    院檢察官依本院裁定送觀察、勒戒後，認無繼續施用毒品之傾向，業於八十七年
    六月二十四日以八十七年度偵字第四六三七號及八十七年十一月十七日以八十七
    年偵字第九六００號據為不起訴處分確定在案。詎無悔改之意，於五年內，復基
    於概括之犯意，自八十八年二月間起迄八十九年一月二十日止，在彰化縣芬園鄉
    等地，以攙海洛因入香菸中再點燃吸食之方式，約每星期施用一、二次，連續施
    用第一級毒品海洛因多次。又於八十九年八月十八日至二十一日間，在彰化縣某
    地，施用毒品海洛因一次。另基於概括之犯意，於上開期間及地點，以放置甲基
    安非他命於玻璃球中再燒烤使生氣體予以吸食之方式，約每二、三日施用一次，
    連續施用第二級毒品甲基安非他命多次。經警先後於八十八年九月十七日中午十
    二時三十分在彰化縣警察局彰化分局採尿檢驗，呈甲基安非他命陽性反應發覺；
    於同年十月十五日下午五時五十分許在彰化縣芬園鄉○○路○段利民橋旁產業道
    路查獲，採尿檢驗呈甲基安非他命陽性反應，並扣得其所有供施用第一級毒品海
    洛因所用之斜口吸管一支；於同年十一月三日下午三時三十分許在彰化縣田中鎮
    ○○路與中州路交岔口附近查獲，採尿送驗，呈甲基安非他命及嗎啡陽性反應，
    並扣得塑膠袋裝海洛因一小包（淨重０．一四公克，包裝重０．二九公克）；於
    八十八年十二月五日下午三時三十分許在南投縣草屯鎮○○路一０三七號福元百
    貨店前停車場查獲，採尿送驗，呈甲基安非他命及嗎啡陽性反應；於八十九年一
    月二十一日上午十一時許在彰化縣芬園鄉○○村○○路一四二巷二七號查獲，採
    尿送驗，呈甲基安非他命及嗎啡陽性反應；又於同日經解送台灣彰化看守所附設
    勒戒處所執行觀察、勒戒，採尿檢驗呈甲基安非他命及嗎啡陽性反應。嗣經台灣
    彰化地方法院檢察署檢察官依據台灣彰化地方法院八十八年度毒聲字第四九三三
號裁定送觀察勒戒後（八十九年一月二十一日至同年三月二日），認有繼續施用
    毒品之傾向，於八十九年三月二日送台灣雲林戒治所執行強制戒治，於同年七月
    二十四日停止戒治。又於八十九年八月二十一日經經臺灣彰化地方法院檢察署採
    尿檢驗，呈嗎啡陽性反應。
二、案經彰化縣警察局彰化分局及田中分局報請臺灣彰化地方法院檢察署檢察官偵查
    及檢察官主動偵查起訴及南投縣警察局草屯分局報請臺灣南投地方法院檢察署檢
    察官呈由台灣高等法院台中分院檢察署核轉臺灣彰化地方法院檢察署檢察官移送
    併案審理。
        理  由
一、右揭事實，迭據被告於警訊時、偵查中及原審法院審理時，坦承不諱，並有如事
    實欄所載之海洛因一包扣案及斜口吸管一支可證，且被告被查獲時先後七次所採
    取之尿液，經鑑驗結果，亦分別呈甲基安非他命陽性反應、甲基安非他命陽性反
    應、甲基安非他命及嗎啡陽性反應、甲基安非他命及嗎啡陽性反應、甲基安非他
    命及嗎啡陽性反應、甲基安非他命及嗎啡陽性反應、嗎啡陽性反應，有尿液檢驗
    成績書計七份附卷可稽（見台灣彰化地方法院檢察署八十八年度毒偵字第一四八
    號偵查卷第四頁、八十九年度毒偵字第一七號偵查卷第五頁、八十八年度毒偵字
    第一五四三號偵查卷第十六頁；台灣南投地方法院檢察署八十九年度毒偵字第六
    五九號偵查卷第十頁；台灣彰化地方法院檢察署八十九年度毒偵字第七八四號偵
    查卷第五頁、八十九年度毒偵字第五五二號偵查卷第十三頁、八十九年度毒偵字
    第四四七三號偵查卷第四頁），而前開海洛因一包並經囑託法務部調查局鑑定屬
    實，有該局鑑定通知書一份足憑（台灣彰化地方法院檢察署八十八年度毒偵字第
    一四五三號偵查卷第十七頁）。又被告前犯施用毒品案件，經台灣彰化地方法院
    檢察官依本院裁定送觀察、勒戒後，認無繼續施用毒品之傾向，業於八十七年六
    月二十四日以八十七年度偵字第四六三七號及八十七年十一月十七日以八十七年
    偵字第九六００號據為不起訴處分確定在案，而其此次再犯，經臺灣彰化地方法
    院檢察署檢察官依據本院八十八年度毒聲字第四九三三號裁定送觀察勒戒後，認
    有繼續施用毒品之傾向，現在台灣雲林戒治所執行強制戒治等事實，有不起訴處
    分書及刑案資料查註紀錄表、本院裁定、台灣彰化看守所附設勒戒處所函陳之有
    無繼續施用毒品傾向評估標準紀錄表暨證明書在卷足憑。被告顯係於五年之內再
    犯毒品危害防制條例第十條第一項、第二項之施用第一、二級毒品罪無訛。本案
    事證已臻明確，被告犯行洵堪認定。
二、核被告所為係犯毒品危害防制條例第十條第一項、第二項之施用第一、二級毒品
    罪。其於施用之際持有第一、二級毒品之行為，皆應為施用之高度行為所吸收，
    均不另論罪。被告先後多次施用第一、二級毒品之犯行，時間緊接，構成要件相
    同，顯認係基於概括犯意為之，均應依刑法第五十六條關於連續犯之規定論以一
    罪，並各加重其刑。公訴人於起訴書雖僅敘及被告自八十八年四月間起，至八十
    九年一月二十一日前二、三日止之施用第一級毒品；及自八十八年二月間起至八
    十九年一月二十日止之施用第二級毒品甲基安非他命之行為事實，然前揭事實欄
    所載，未據公訴人於起訴書敘及之其餘犯罪事實，與已起訴之事實有連續犯之關
    係，屬裁判上一罪，本院自得併予審理。又查被告於八十四年間因犯違反槍砲彈
    藥刀械管制條例罪案件，經本院判處有期徒刑二月確定，於八十五年十月二十九
    日執行完畢；再於八十五年間因犯違反麻醉藥品管理條例罪案件，經法院判處有
    期徒刑二月確定，於八十六年十月九日執行完畢；於八十六年八月間因違反麻醉
    藥品管理條例罪及偽造文書罪等案件，經法院分別判處有期徒刑五月及三月，定
    應執行刑六月確定，於八十七年十二月二十四日執行完畢之事實，有本院被告全
    國前案紀錄表、台灣彰化地方法院檢察署刑案資料查註紀錄表各一份附卷足按，
    其於有期徒刑執行完畢後，五年以內再犯有期徒刑以上之本罪，為累犯，所犯上
    開二罪之本刑，均應依刑法第四十七條之規定遞加重之。所犯上開二罪，構成要
    件不同，犯意各別，應予分論併罰。
三、原審判決，就被告施用第一級毒品部分，予以論罪科刑，固非無見。惟原審判決
    ，就移送併辦部分（八十九年度毒偵字第四四七三號）部分，未及審酌，即有不
    合。被告上訴意旨，空言不服原審判決，雖無理由。惟原審判決就被告非法施用
    第一級毒品部分，既有上開瑕疵，自應由本院將該部分撤銷，自為判決。爰審酌
    被告犯罪之動機、手段、所生之危害及犯罪後之態度等一切情狀，量處有期徒刑
    一年四月。海洛因一包係屬毒品，而該包裝用之塑膠袋一個因無從與其內之海洛
    因完全析離，自應連同海洛因併認屬毒品，不問何人所有，均依毒品危害防制條
    例第十八條第一項前段，諭知沒收銷燬之；至斜口吸管一支，係被告所有，供施
    用第一級毒品海洛因所用之物，業據被告供承在卷，爰依刑法第三十八條第一項
    第二款之規定宣告沒收之。
四、另原審判決，就被告非法施用第二級毒品部分，依毒品危害防制條例第十條第二
    項、刑法第十一條前段、第五十六條、第四十一條規定，量處有期徒刑八月，其
    認事用法，均無不當，量刑亦屬妥適。被告就非法施用第二級毒品甲基安非他命
    部分所為上訴，空言指摘原審判決，為無理由，應予駁回。
五、原審判決非法施用第一級毒品部分，既經撤銷，則其定應執行刑部分，亦應併予
    撤銷。並由本院就撤銷改判部分所處之有期徒刑及上訴部分所處之有期徒刑，定
    其應執行。
六、扣案如事實欄所示之海另八十九年一月二十一日為警查扣之海洛因、甲基安非他
    命、注射針筒、吸食器、斜口吸管及橡皮管等物，分別為另案被告許益騰、林吉
    森所有，且移併各該案處理，爰不併於本案被告所宣告之罪刑內併諭知沒收銷燬
    之，附此敘明。
七、被告經合法通知未到，爰不待其陳述，逕行判決。
據上論斷，應依刑事訴訟法第三百六十八條、第三百六十九條第一項前段、第三百七
十一條、第三百六十四條、第二百九十九條第一項前段，毒品危害防制條例第十條第
一項、第十八條第一項前段，刑法第十一條前段、第五十六條、第四十七條、第三十
八條第一項第二款、第五十一條第五款，判決如主文。
本案經檢察官甲○○到庭執行職務。
中      華      民      國    八十九      年      十      月    四      日
                              臺灣高等法院臺中分院刑事第九庭
                                    審判長法  官  胡  森  田
                                          法  官  康  應  龍
                                          法  官  趙  春  碧
右正本證明與原本無異。
如不服本判決應於收受送達後十日內向本院提出上訴書狀，其未敘述上訴之理由者並
得於提起上訴後十日內向本院補提理由書（均須按他造當事人之人數附繕本）。
                                          書記官  廖  來  信
中      華      民      國    八十九      年      十      月    六      日
                                                                        Ｋ


司法院資訊處製作；財團法人民間司法改革基金會備份。
